sk-SK: Dĺžka spodného dielu plaviek: 3/4 dĺžka; Bermudy (nad kolená); Plná dĺžka/legíny; Po kolená; Do polovice stehien; Krátke (horná časť stehien); Iná
vi: Chiều dài quần bơi: Chiều dài 3/4; Quần lửng (trên đầu gối); Dài trọn vẹn/Legging; Dài ngang gối; Giữa đùi; Ngắn (đùi trên); Khác
pt-BR: Parte de baixo de roupa de banho comprimento: Tamanho 3/4; Bermuda (acima do joelho); Comprimento total/Legging; Na altura do joelho; Meia coxa; Curto (parte superior da coxa); Outro
it: Lunghezza dei pantaloncini da bagno: Lunghezza a 3/4; Bermuda (sopra il ginocchio); Lunghezza intera/Leggings; Al ginocchio; A metà coscia; Corto (parte alta della coscia); Altro
tr: Mayo altı uzunluğu: 3/4 boy; Bermuda (diz üstü); Tam boy/tayt; Diz boyu; Uyluk ortası; Kısa (üst uyluk); Diğer
es: Largo de la parte inferior del traje de baño: 3/4 de largo; Bermuda (por encima de la rodilla); Largo completo/leggings; Largo hasta la rodilla; Mitad del muslo; Corto (parte superior del muslo); Otro
nb: Lengde på badebuksen: 3/4 lengde; Bermuda (over kneet); Full lengde/leggings; Knelengde; Midt på låret; Kort (øvre del av låret); Annet
hr-HR: Duljina donjeg dijela za plivanje: 3/4 dužine; Bermude (iznad koljena); Puna dužina / tajice; Do koljena; Do sredine bedra; Kratko (gornji dio bedra); Ostalo
fi: Uimahousujen pituus: 3/4-pituus; Bermuda (polven yläpuolelle); Täyspitkä/leggingsit; Polvipituinen; Reiden puoliväli; Lyhyt (yläreisi); Muu
ja: 水着ボトムの丈: 3/4丈; バミューダ (膝上); フルレングス/レギンス; 膝丈; 太もも丈; ショート (太もも上部); その他
th: ความยาวของกางเกงว่ายน้ำ: ความยาว 3/4; เบอร์มิวดา (เหนือเข่า); ขายาวเต็มตัว/เลกกิ้ง; ความยาวระดับเข่า; ความยาวครึ่งต้นขา; ขาสั้น (ต้นขาส่วนบน); อื่นๆ
sl-SI: Dolžina spodnjega dela kopalk: 3/4-dolžina; Bermuda (nad kolenom); Polna dolžina/pajkice; Do kolen; Do sredine stegen; Kratke (zgornji del stegen); Drugo
fr: Longueur du bas de maillot de bain: Longueur 3/4; Bermuda (au-dessus du genou); Pleine longueur/legging; Jusqu’au genou; Mi-cuisse; Court (haut de la cuisse); Autre
ro-RO: Lungimea slipului de baie: Lungime 3/4; Bermude (deasupra genunchiului); Lungime completă/Colanți; Până la genunchi; Până la jumătatea coapsei; Scurt (partea superioară a coapsei); Altele
el: Μήκος κάτω μέρους κολύμβησης: Μήκος 3/4; Βερμούδα (πάνω από το γόνατο); Ολόσωμο/Κολάν; Μήκος έως το γόνατο; Στο μέσο του μηρού; Κοντό (στο πάνω μέρος του μηρού); Άλλο
ru: Длина нижней части купального костюма: Длина 3/4; Бермуды (выше колена); Полная длина/леггинсы; До колена; До середины бедра; Короткие (до верхней части бедра); Другое
lt-LT: Maudymosi šortų ilgis: 3/4 ilgio; Bermudai (virš kelių); Visas ilgis / tamprės; Iki kelių; Iki šlaunų vidurio; Trumpi (viršutinė šlaunies dalis); Kita
en: Swim bottom length: 3/4 length; Bermuda (above knee); Full length/Legging; Knee length; Mid-thigh; Short (upper thigh); Other
de: Länge der Schwimmhose: 3/4-Länge; Bermuda (über dem Knie); Volle Länge/Leggings; Knielänge; Mitte Oberschenkel; Kurz (oberer Oberschenkel); Sonstige
cs: Délka nohavic plavek: 3/4 délka; Bermudy (nad kolena); Plná délka / legíny; Ke kolenům; Do poloviny stehen; Krátké (horní část stehen); Jiné
bg-BG: Дължина на долната част на плувния костюм: Дължина 3/4; Бермуди (над коляното); Пълна дължина/Клин; Дължина до коляното; До средата на бедрото; Къси (горна част на бедрото); Друго
zh-CN: 泳裤长度: 3/4 长度; 百慕大裤（膝盖以上）; 全长/紧身裤; 及膝; 大腿中部; 短款（大腿上部）; 其他
nl: Zwembroek lengte: Driekwartlengte; Bermuda (tot boven de knie); Volledige lengte/legging; Knielengte; Halverwege de dij; Kort (bovendij); Overig
da: Længde på svømmeunderdel: 3/4-længde; Bermuda (over knæet); Fuld længde/legging; Knælængde; Midt på låret; Kort (øvre lår); Andet
sv: Badbyxlängd: 3/4-längd; Bermuda (ovanför knät); Fullängd/leggings; Knälång; Mitten av låret; Kort (övre delen av låret); Annan
hu: Úszóalsó hossza: 3/4-es; Bermuda (térd feletti); Hosszú / Legging; Térdig érő; Combközépig érő; Rövid (comb felső részéig érő); Egyéb
ko: 수영복 하의 기장: 3/4 길이; 버뮤다(무릎 위); 전체 길이/레깅스; 무릎 길이; 허벅지 중간; 숏(허벅지 위쪽); 기타
pt-PT: Comprimento da parte inferior do fato de banho: Tamanho 3/4; Bermudas (acima do joelho); Comprimento total/leggings; Pelo joelho; A meio da coxa; Curto (parte superior da coxa); Outro
pl: Długość dołu stroju kąpielowego: Długość 3/4; Bermudy (przed kolano); Pełna długość / legginsy; Do kolan; Do połowy uda; Krótkie (górna część uda); Inna
zh-TW: 泳褲長度: 七分; 百慕達褲 (膝上); 全長/內搭褲; 及膝; 大腿中段; 短 (大腿上段); 其他